臺灣雲林地方法院刑事判決　　　　　　　100年度易字第682號
公　訴　人　臺灣雲林地方法院檢察署檢察官
被　　　告　鄭銘樟
上列被告因恐嚇案件，經檢察官提起公訴（100 年度偵字第4492
號），被告於審判程序進行中，就被訴事實為有罪之陳述，本院
依簡式審判程序審理，判決如下：
    主  文
鄭銘樟犯恐嚇危害安全罪，處拘役伍拾日，如易科罰金，以新臺
幣壹仟元折算壹日。
    事  實
一、鄭銘樟與鄭孟騏係兄弟，因分配家產問題，原於民國82年1
    月28日已簽訂分家書，約定如何分配家產之內容，惟於今年
    （100 年）初，其2 人之父鄭春竹依分家書約定欲將臺北市
    ○○區○○段1 小段第180 地號土地及座落其上之建物即門
    牌臺北市○○區○○街19號2 樓房屋過戶於鄭銘樟時，鄭孟
    騏主張分家書內容未有之71年至82年間因其未使用該房、地
    ，而由鄭銘樟使用之補償，要求鄭銘樟應補償新臺幣（下同
    ）30萬元，致鄭銘樟心生不滿，嗣於100 年4 月29日上午11
    時許，鄭孟騏至雲林縣四湖鄉○○村○○○路47號其父母住
    處，談及鄭銘樟未補償其30萬元之事，乃由其母鄭蔡也以其
    家裡之00-0000000號電話撥打鄭銘樟家裡之00-00000000 號
    電話，談論給付補償30萬元之事，鄭銘樟於電話中叫其母鄭
    蔡也將電話交由鄭孟騏聽，迨鄭孟騏接聽電話時，鄭銘樟竟
    基於恐嚇之犯意，於電話中向鄭孟騏恫嚇稱：「我用這30萬
    就把你解決掉，就把你解決掉」等語，使鄭孟騏心生畏懼，
    致生危害於其生命、身體之安全。
二、案經鄭孟騏告訴及雲林縣警察局報告臺灣雲林地方法院檢察
    署檢察官偵查起訴。
    理  由
甲、程序部分：
一、按「案件由犯罪地或被告之住所、居所或所在地之法院管轄
    」，刑事訴訟法第5 條第1 項定有明文。所謂「犯罪地」，
    解釋上應包括行為地與結果地二者（最高法院72年臺上字第
    5894號判例參照）。本件被告鄭銘樟口出恐嚇言語之行為地
    固在臺北市，惟因被告與告訴人鄭孟騏在電話中通話，並向
    告訴人恐嚇，致告訴人心生畏懼之地點係在雲林縣四湖鄉雙
    方父母住處，因此本件被告犯罪之結果地係在雲林縣四湖鄉
    ，為本院之土地管轄區域，本院自有管轄權，合先敘明。
二、被告所犯係死刑、無期徒刑、最輕本刑為3 年以上有期徒刑
    以外之罪，其於審判程序就前揭被訴事實為有罪之陳述，經
    告知簡式審判程序之旨，並聽取其與公訴人之意見後，本院
    認無不得或不宜改依簡式審判程序進行之處，爰依刑事訴訟
    法第273 條之1 第1 項裁定改行簡式審判程序。
乙、實體部分：
一、上開犯罪事實，業據被告鄭銘樟於本院審理中坦承不諱，核
    與告訴人鄭孟騏之指述情節相符，並有錄音譯文、通聯紀錄
    各1 份附卷可憑，足以佐證被告上開任意性之自白與事實相
    符，本案事證明確，被告犯行堪以認定，應依法論科。
二、核被告所為，係犯刑法第305 條之恐嚇危害安全罪。爰審酌
    被告本件係因兄弟分產糾紛，被告一時氣憤失慮所為，且事
    後坦承犯行，並已當庭向告訴人鄭孟騏道歉，雖不為告訴人
    接受，惟足認其犯後已知過錯，態度尚可暨其犯罪之動機、
    目的、手段及造成之損害等一切情狀，量處如主文所示之刑
    ，並諭知易科罰金之折算標準。
據上論斷，依刑事訴訟法第273 條之1 第1 項、第299 條第1 項
前段，刑法第305 條、第41條第1 項前段，刑法施行法第1 條之
1 ，判決如主文。
本案經檢察官陳祥薇到庭執行職務。
中    華    民    國   100    年    12    月    19    日
                  刑事第二庭  法  官  張文俊
以上正本證明與原本無異。
如不服本判決，應於收受送達後10日內，向本院提出上訴書狀，
並應敘述具體理由；其未敘述上訴理由者，應於上訴期間屆滿後
20日內，向本院補提理由書（均須按他造當事人之人數附繕本）
，「切勿逕送上級法院」。告訴人或被害人如對於本判決不服者
，應具備理由請求檢察官上訴，其上訴期間之計算係以檢察官收
受判決正本之日期為準。
                              書記官  金雅芳
中    華    民    國   100    年    12    月    19    日
附錄本案論罪科刑法條全文：
中華民國刑法第305條
（恐嚇危害安全罪）
以加害生命、身體、自由、名譽、財產之事，恐嚇他人致生危害
於安全者，處2 年以下有期徒刑、拘役或3 百元以下罰金。